【裁判字號】    99,交抗,1195
【裁判日期】    990525
【裁判案由】    違反道路交通管理處罰條例
【裁判全文】
臺灣高等法院交通事件裁定            99年度交抗字第1195號
抗  告  人
即受處分人  甲○○
上列抗告人因違反道路交通管理處罰條例案件，不服臺灣士林地
方法院中華民國99年4月26日所為裁定（99年度交聲字172號），
提起抗告，本院裁定如下：
    主  文
抗告駁回。
    理  由
一、交岔路口、公共汽車招呼站10公尺內、消防栓、消防車出入
    口5公尺內，汽車不得臨時停車，道路交通安全規則第111絛
    第1項第2款定有明文。如有違反者，依道路交通管理處罰條
    例第56絛第1項第1款規定，處汽車駕駛人新臺幣（下同）60
    0元以上1,200元以下罰鍰。
二、抗告人即受處分人甲○○所有車牌號碼313B-9558 號自用小
    客車，於民國98年1月14日20時，在臺北市○○○路419巷路
    口處，違規停車，經臺北市政府警察局信義分局三張犁派出
    所執勤員警，以「在禁止臨時停車處停車」為由，逕行舉發
    ，此有臺北市政府警察局信義分局99年 2月26日北市警信分
    交字第0999306001000號函、違規採證照片2幀附卷可稽，復
    為受處分人所不爭執，因此，受處分人有在交岔路口10公尺
    內禁止臨時停車處所停車之違規行為，應可認定。從而，原
    處分機關臺北市交通事件裁決所依道路交通管理處罰條例第
    56絛第1項第 1款規定，裁罰受處分人9百元，係依法行事。
    原審法院駁回受處分人之異議，洵無不合。
三、抗告意旨略稱：本件違規現場，在夜間10時許，實非流量較
    大或已影響其他駕駛人視線及阻礙其他車輛行進路線之關鍵
    路段，可調閱本件開立罰單時間前後3到5個月之取締違規資
    料，可資證明受處分人非惡意違規停車等語。
四、經查，違反行政法上義務而受裁罰之行為，不以故意為限，
    行為人如有過失，亦予以處罰，此觀行政罰法第7條第1項規
    定至明。本件道路交通管理處罰條例禁止汽車駕駛人在交岔
    路口10公尺內臨時停車之目的，無非為避免交岔路口之車輛
    進出及轉彎遭受阻礙，或影響其他駕駛人之視線，以利交通
    往來順暢，保障大眾行車安全，此為強制之規定，受處分人
    既然違規停車，自屬違反法律規定，並妨礙大眾之行車安全
    ，其不得主張違規地點往來車輛不多，或實際影響車輛行駛
    不大，或非惡意違規，執為免責之事由。
五、至於，受處分人所稱臺北市○○○路 419巷屬斜丁字路之路
    口，地方停車主管機關，應務實勘測，以作為該區居民之依
    循準據乙節，此乃有關道路管理之行政事項，受處分人可依
    陳情或請願方式向道路交通主管機關申請，非司法機關職掌
    範圍。
六、據上論結，本件抗告為無理由，應依道路交通管理處罰條例
    第89條、刑事訴訟法第412條，裁定如主文。
中    華    民    國    99    年    5   月    25      日
                  刑事第十三庭審判長法  官 曾德水
                                    法  官 崔玲琦
                                    法  官 陳恆寬
以上正本證明與原本無異。
不得再抗告。
                                    書記官 洪雪娥
中    華    民    國    99    年    5     月    25    日

司法院資訊處製作；財團法人民間司法改革基金會備份。
